---
title: "CC3 Microbiote des vaches laitières"
output: 
  github_document:
    toc: true
    toc_depth: 4
---

```{r}
library(ggplot2)
library(dada2)
library(phyloseq)
library(Biostrings)
library(DECIPHER)
```

```{r}
load("~/EcoG2-CC3_2/02_data_analysis_FinalEnv")
```

```{r}
samples.out <- rownames(seqtab.nochim)
rendement <- sapply(strsplit(samples.out, "_"), `[`, 1)
rendement <- (sapply(strsplit(samples.out, "_"), `[`, 1))
genus <- substr(rendement,1,22)
samdf <- data.frame(Rendement=rendement, Genus=genus)
samdf$Rendement <- c("Low_yield","Low_yield","Low_yield","Low_yield","Low_yield","Low_yield","Low_yield","Low_yield","Low_yield","Low_yield","Low_yield","High_yield","High_yield","High_yield","High_yield","High_yield","High_yield","High_yield","High_yield","High_yield","High_yield","High_yield")
samdf$Genus[samdf$Rendement==22] <- c("Actinobacteriota", "Bacteroidota", "Cyanobacteria", "Elusimicrobiota", "Fibrobacterota", "Firmicutes", "Patescibacteria", "Proteobacteria", "Synergistota", "Verrucomicrobiota")
rownames(samdf) <- samples.out
```


```{r}
library(DECIPHER)
library(phangorn)
seqs <- getSequences(seqtab.nochim)
names(seqs) <- seqs # This propagates to the tip labels of the tree
alignment <- AlignSeqs(DNAStringSet(seqs), anchor=NA,verbose=FALSE)
phangAlign <- phyDat(as(alignment, "matrix"), type="DNA")
dm <- dist.ml(phangAlign)
treeNJ <- NJ(dm) # Note, tip order != sequence order
fit = pml(treeNJ, data=phangAlign)
## negative edges length changed to 0!
fitGTR <- update(fit, k=4, inv=0.2)
fitGTR <- optim.pml(fitGTR, model="GTR", optInv=TRUE, optGamma=TRUE,
        rearrangement = "stochastic", control = pml.control(trace = 0))
detach("package:phangorn", unload=TRUE)
```
# Création d'un arbre phylogénétique pour le phylum Proteobacteria


```{r}
PS.firm = subset_taxa(ps, Phylum == "Proteobacteria")

plot_tree(PS.firm, color = "Rendement", shape = "Order", label.tips = "Family", plot.margin = 0.05, ladderize = TRUE)
```

Nous avons choisi d'intégrer un arbre phylogénétique dans notre compte rendu pour le phylum Proteobacteria. Nous avons testé pour les autres Phyla. À défaut de bien distinguer le noms des taxons, nous pouvons voir, grâve aux couleurs des points, que les phyla se retrouvent aussi bien chez les vaches "Low yield" et "High yield", et ce, en quantité quasiment équivalente. Nous avons observé le même type de résultat pour les autres phyla. 

# Ordination  

```{r}
ps <- phyloseq(otu_table(seqtab.nochim, taxa_are_rows=FALSE), 
               sample_data(samdf), 
               tax_table(taxa), phy_tree(fitGTR$tree))
ps
```
```{r}
# Transform data to proportions as appropriate for Bray-Curtis distances
ps.prop <- transform_sample_counts(ps, function(tax_table) tax_table/sum(tax_table))
ord.pcoa.bray <- ordinate(ps.prop, method="PCoA", distance="bray")
```



# Visualisation de l'ordination

## PCoA avec Bray curtis 

```{r}
ord <-plot_ordination(ps.prop, ord.pcoa.bray, color="Genus", shape = "Rendement", title="Bray PCoA")
ord
```

## PCoA avec unifrac 
```{r}
library(phyloseq)
library(vegan)
top20 <- names(sort(taxa_sums(ps), decreasing=TRUE))[1:10]
ps.top20 <- transform_sample_counts(ps, function(OTU) OTU/sum(OTU))
ps.top20 <- prune_taxa(top20, ps.top20)

ord = ordinate(ps, "PCoA", "unifrac", weighted = TRUE)
(ordplot <- plot_ordination(ps.top20, ord, "Genus", color="Rendement", shape="SampleType", label="Genus"))

# get data from the plotted ordination. Not strictly necessary but can be useful
orddata <- ordplot$data

# add a fake variable to the experiment
sample_data(ps.top20)$fake <- 1:nsamples(ps.top20)

# get map out of phyloseq object 
map.df <- data.frame(sample_data(ps.top20))
```

```{r}
library("ggplot2")
ordplot + 
  stat_ellipse(type = "norm", linetype = 2) +
  stat_ellipse(type = "t") +
  theme_bw()
```


# Bar plot
## Au niveau du Phylum 

```{r}
library(RColorBrewer)
library(ggsci)
library(RColorBrewer)
top20 <- names(sort(taxa_sums(ps), decreasing=TRUE))[1:3000]
ps.top20 <- transform_sample_counts(ps, function(OTU) OTU/sum(OTU))
ps.top20 <- prune_taxa(top20, ps.top20)


pp =plot_bar(ps.top20, x="Rendement", fill="Phylum", title="Diversité des phyla les plus abondants") +  facet_wrap(~Rendement, scales = "free")
pp + geom_bar(aes(color=Phylum, fill=Phylum), stat="identity", position="stack") + scale_fill_brewer(palette="Paired") + scale_color_brewer(palette="Paired")
```


## Au niveau du genre 

```{r}
top20 <- names(sort(taxa_sums(ps), decreasing=TRUE))[1:200]
ps.top20 <- transform_sample_counts(ps, function(OTU) OTU/sum(OTU))
ps.top20 <- prune_taxa(top20, ps.top20)
pg <- plot_bar(ps.top20, x="Rendement", fill="Genus", title="Diversité des genres les plus abondants") +  facet_wrap(~Rendement, scales = "free")
pg + geom_bar(aes(color=Genus, fill=Genus), stat="identity", position="stack")+ scale_color_igv()+ scale_fill_igv()
```
Sur ces bar plot représentant les genres les plus abondants des communautés bactériennes 

# Afin de mieux 
```{r}
library(ggplot2)
library(phyloseq)
library(data.table)

# get abundance in %
phy <- transform_sample_counts(ps.top20, function(x) x/sum(x))
# agglomerate taxa
glom <- tax_glom(phy, taxrank = 'Phylum')
# create dataframe from phyloseq object
dat <- data.table(psmelt(glom))
# convert Phylum to a character vector from a factor because R
dat$Phylum <- as.character(dat$Phylum)
# group dataframe by Phylum, calculate median rel. abundance
dat[, median := median(Abundance, na.rm = TRUE), 
    by = "Phylum"]
# Change name to remainder of Phylum less than 1%
dat[(median <= 0.01), Phylum := "Remainder"]
# boxplot
ggplot(dat[Abundance > 0],
       aes(x=Phylum,
           y=Abundance)) + 
  geom_boxplot() + 
  coord_flip() +
  scale_y_log10()
```


