---
title: "CC3 Microbiote des vaches laitières"
output: 
  github_document:
    toc: true
    toc_depth: 4
---

```{r}
library(ggplot2)
library(dada2)
library(phyloseq)
library(Biostrings)
library(DECIPHER)
```

```{r}
load("~/EcoG2-CC3_2/02_data_analysis_FinalEnv")
```

```{r}
samples.out <- rownames(seqtab.nochim)
rendement <- sapply(strsplit(samples.out, "_"), `[`, 1)
rendement <- (sapply(strsplit(samples.out, "_"), `[`, 1))
genus <- substr(rendement,1,22)
samdf <- data.frame(Rendement=rendement, Genus=genus)
samdf$Rendement <- c("Low_yield","Low_yield","Low_yield","Low_yield","Low_yield","Low_yield","Low_yield","Low_yield","Low_yield","Low_yield","Low_yield","High_yield","High_yield","High_yield","High_yield","High_yield","High_yield","High_yield","High_yield","High_yield","High_yield","High_yield")
samdf$Genus[samdf$Rendement==22] <- c("Actinobacteriota", "Bacteroidota", "Cyanobacteria", "Elusimicrobiota", "Fibrobacterota", "Firmicutes", "Patescibacteria", "Proteobacteria", "Synergistota", "Verrucomicrobiota")
rownames(samdf) <- samples.out
```


```{r}
library(DECIPHER)
library(phangorn)
seqs <- getSequences(seqtab.nochim)
names(seqs) <- seqs # This propagates to the tip labels of the tree
alignment <- AlignSeqs(DNAStringSet(seqs), anchor=NA,verbose=FALSE)
phangAlign <- phyDat(as(alignment, "matrix"), type="DNA")
dm <- dist.ml(phangAlign)
treeNJ <- NJ(dm) # Note, tip order != sequence order
fit = pml(treeNJ, data=phangAlign)
## negative edges length changed to 0!
fitGTR <- update(fit, k=4, inv=0.2)
fitGTR <- optim.pml(fitGTR, model="GTR", optInv=TRUE, optGamma=TRUE,
        rearrangement = "stochastic", control = pml.control(trace = 0))
detach("package:phangorn", unload=TRUE)
```

# Création d'un arbre phylogénétique pour le phylum Proteobacteria

```{r}
PS.firm = subset_taxa(ps, Phylum == "Proteobacteria")

plot_tree(PS.firm, color = "Rendement", shape = "Order", label.tips = "Family", plot.margin = 0.05, ladderize = TRUE)
```

Nous voulions montrer l'arbre des Firmicutes au départ, car c'est le phylum le plus abondant. Cependant les données étaient tellement importantes que l'arbree en devenait illisible. Nous avons choisi d'intégrer un arbre phylogénétique dans notre compte rendu pour le phylum Proteobacteria. Nous avons testé pour les autres Phyla. À défaut de bien distinguer le noms des taxons, nous pouvons voir, grâve aux couleurs des points, que les phyla se retrouvent aussi bien chez les vaches "Low yield" et "High yield", et ce, en quantité quasiment équivalente. Nous avons observé le même type de résultat pour les autres phyla. 
Les résultats sont à nuancer car nous avons attribué manuellement les rendements.

# Ordination  

```{r}
ps <- phyloseq(otu_table(seqtab.nochim, taxa_are_rows=FALSE), 
               sample_data(samdf), 
               tax_table(taxa), phy_tree(fitGTR$tree))
ps
```
```{r}
# Transform data to proportions as appropriate for Bray-Curtis distances
ps.prop <- transform_sample_counts(ps, function(tax_table) tax_table/sum(tax_table))
ord.pcoa.bray <- ordinate(ps.prop, method="PCoA", distance="bray")
```

# Visualisation de l'ordination
## PCoA avec unifrac 
```{r}
library(phyloseq)
library(vegan)
top20 <- names(sort(taxa_sums(ps), decreasing=TRUE))[1:10]
ps.top20 <- transform_sample_counts(ps, function(OTU) OTU/sum(OTU))
ps.top20 <- prune_taxa(top20, ps.top20)

ord = ordinate(ps, "PCoA", "unifrac", weighted = TRUE)
(ordplot <- plot_ordination(ps.top20, ord, "Genus", color="Rendement", shape="SampleType", label="Genus"))

# get data from the plotted ordination. Not strictly necessary but can be useful
orddata <- ordplot$data

# add a fake variable to the experiment
sample_data(ps.top20)$fake <- 1:nsamples(ps.top20)

# get map out of phyloseq object 
map.df <- data.frame(sample_data(ps.top20))
```

```{r}
library("ggplot2")
ordplot + 
  stat_ellipse(type = "norm", linetype = 2) +
  stat_ellipse(type = "t") +
  theme_bw()
```

La PCoA avec l'indice de Bray Curtis ne permet de dinstinguer les deux communautés (rendement). Tout est mélangé. Cependant, avec l'ajout d'ellipse, nous pouvons "distinguer" les deux rendements avec deux orientations différentes. L'orientation ressemble à celles présentées dans l'article. Néanmoins leur localisation n'est pas la même car ici elles se confondent contrairement à l'article. 

# Bar plot
## Au niveau du Phylum 

```{r}
library(RColorBrewer)
library(ggsci)
library(RColorBrewer)
top20 <- names(sort(taxa_sums(ps), decreasing=TRUE))[1:3000]
ps.top20 <- transform_sample_counts(ps, function(OTU) OTU/sum(OTU))
ps.top20 <- prune_taxa(top20, ps.top20)


pp =plot_bar(ps.top20, x="Rendement", fill="Phylum", title="Diversité des phyla les plus abondants") +  facet_wrap(~Rendement, scales = "free")
pp + geom_bar(aes(color=Phylum, fill=Phylum), stat="identity", position="stack") + scale_fill_brewer(palette="Paired") + scale_color_brewer(palette="Paired")
```

Nos bar plot représentants les différents phyla montrent une abondance majoritaire des Firmicutes, que ce soit chez les "high yield" et les "lox yield". Tandis que dans l'article, ce sont les Bacteroidetes qui dominents. 
Nous avons fait le choix de mettre tous les PHyla contrairement à l'article qui ont mis en avant les 5 phyla les plus abondants. Nous avons fait ce choix pour bien voir la diversité même si certains quasiment invisibles.

## Au niveau du genre 

```{r}
top20 <- names(sort(taxa_sums(ps), decreasing=TRUE))[1:200]
ps.top20 <- transform_sample_counts(ps, function(OTU) OTU/sum(OTU))
ps.top20 <- prune_taxa(top20, ps.top20)
pg <- plot_bar(ps.top20, x="Rendement", fill="Genus", title="Diversité des genres les plus abondants") +  facet_wrap(~Rendement, scales = "free")
pg + geom_bar(aes(color=Genus, fill=Genus), stat="identity", position="stack")+ scale_color_igv()+ scale_fill_igv()
```
Sur ces bar plot représentant les genres les plus abondants des communautés bactériennes. Les genre représentés avec nos bar plot ne correspondent pas du tout à ceux de l'article. En effet, ce ne sont pas du tout les mêmes genres. Le genre le plus abondant que ce soit chez les "high yield" et les "low yield" est Pseudobytyrivibrio. Les NA correspondent aux traits blancs et noirs. Les deux communautés contiennent les mêmes genres dans des proportions quasiment égales. [Eubacterium] halliI group est plus abondant chez les "high yield".

# Abondance avec un diagramme en boite
```{r}
library(ggplot2)
library(phyloseq)
library(data.table)

# get abundance in %
phy <- transform_sample_counts(ps.top20, function(x) x/sum(x))
# agglomerate taxa
glom <- tax_glom(phy, taxrank = 'Phylum')
# create dataframe from phyloseq object
dat <- data.table(psmelt(glom))
# convert Phylum to a character vector from a factor because R
dat$Phylum <- as.character(dat$Phylum)
# group dataframe by Phylum, calculate median rel. abundance
dat[, median := median(Abundance, na.rm = TRUE), 
    by = "Phylum"]
# Change name to remainder of Phylum less than 1%
dat[(median <= 0.01), Phylum := "Remainder"]
# boxplot
ggplot(dat[Abundance > 0],
       aes(x=Phylum,
           y=Abundance)) + 
  geom_boxplot() + 
  coord_flip() +
  scale_y_log10()
```

Nous voyons, grâce à ce digramme, que les Firmicutes sont les plus abondants. Les remainders ont des valeurs beaucoup plus large avec un point extrême tandis que les Firmicutes ont des valeurs beaucoup plus rapproché, d'où le fait que la moyenne est grande. 


# Tests effectué à partir des tables de l'article. 

Bien qu'il y ait eu peu d'informations sur les séquences, des tables avec l'abondance des phyla et des genres ainsi qu'une table avec les composés présent chez les deux rendements. Nous les avons exploité pour la suite du compte rendu car nous étions dans l'incapacité de trouver nous même. 

## Bar plot d'abondance au niveau des phyla

Nous avons crée un table assossiant les rendements avec l'abondance des phyla. 

```{r}
Table_ar_phyl <- structure(list(Sample = structure(1:2, .Label = c("HY", "LY"), class = "factor"), 
                     saccharibacteria	= c(1.07,0.79),
                     tenericutes= c(1.32,1.57),
                      proteobacteria	= c(0.93,2.09),
                      firmicutes	= c(44.33,27.71),
                      bacteroidetes= c(49.1,65.61)),.Names = c("Rendement", "saccharibacteria", "tenericutess", "proteobacteria","firmicutes"," bacteroidetes"), class = "data.frame", row.names = c("1", "2"))


library(reshape2)
Table_ar_phyl_long <- melt(Table_ar_phyl, id.vars = "Rendement", variable.name = "Phyla")

g <- ggplot(Table_ar_phyl_long, aes(x = Rendement, y = value, fill = Phyla)) + 
    geom_bar(stat = "identity", width=0.4) +  scale_fill_brewer(palette = "Dark2", aes(fill = Phyla))
g + labs(fill = "Phyla")
```
Nous avons fait des bar plots. Avec leur données, nous arrivons au quasiement au même résultat dans le même ordre, il manque juste les "others" qui n'étaient pas indiqués dans la table .


## Bar plot pour les genres

Nous avons crée un table assossiant les rendements avec l'abondance des genres. 

```{r}
Table_ar_genre <- structure(list(Sample = structure(1:2, .Label = c("HY", "LY"), class = "factor"), 
                     Eubacterium_coprostanoligenes_group= c(1.93,0.80),
                     Ruminococcaceae_UCG_014 = c(1.87,1.99),
                     Lachnospiraceae_NK3A20_group	= c(2.91,1.18),
                     Prevotellaceae_UCG_003 = c(2.00,2.20),	
                     Christensenellaceae_R_7_group = c(3.12,2.00),
                     Rikenellaceae_RC9_gut_group = c(2.67,2.87),
                     Bacteroidales_BS11 = c(3.36,2.21),
                     Ruminococcus = c(4.41,1.36),	
                     Bacteroidales_S24_7_group = c(3.55,3.44),
                     Prevotella_7	= c(0.47,8.41),
                     Prevotellaceae	= c(4.21,5.96),
                     Succiniclasticum	= c(7.69,3.57),
                     Ruminococcaceae_NK4A214_group = c(7.20, 4.12),
                     Prevotella_1= c(29.14,37.48)),.Names = c("Rendement","Eubacterium_coprostanoligenes_group","Prevotellaceae_UCG_001","PRuminococcaceae_UCG_014","achnospiraceae-NK3A20-group","Prevotellaceae_UCG_003","Christensenellaceae_R_7_group","Bacteroidales_BS11","Rikenellaceae_RC9_gut_group","Ruminococcus","Bacteroidales_S24_7_group","Prevotellaceae","Succiniclasticum","Ruminococcaceae-NK4A214-group","Prevotella_1"), class = "data.frame", row.names = c("1", "2"))

library(reshape2)
Table_ar_genre_long <- melt(Table_ar_genre, id.vars = "Rendement", variable.name = "Genus")

q <-ggplot(Table_ar_genre_long, aes(x = Rendement, y = value, fill = Genus)) + 
    geom_bar(stat = "identity", width=0.4) + scale_fill_manual(values = c("#FF0000","#000000","#0000FF","#C0C0C0","#FFFFFF","#FFFF00","#00FFFF","#FFA500","#00FF00","#808080","#FF00FF","#800080","#FDD017","#0000A0","#3BB9FF"))
q + labs(fill = "Genus")
```

Nous avons fait des bar plots. Avec leur données, nous arrivons au quasiement au même résultat dans le même ordre, il manque juste les "others" qui n'étaient pas indiqués dans la table. 

## Visualisation en cammenbert 

NOus avons ensuite choois d'ajouter des pie chart car ils représentnet bien l'abondance des différents genres puis des phyla. 

À partir des tables, nous avons séparés les rendement "high yield" et "low yield" pour chaque rang taxonomique. 

```{r}
# Load ggplot2
library(ggplot2)

# Create Data
dataHY_gen <- data.frame(
  Genus_High_yield=c("Prevotella_1", "Ruminococcaceae_NK4A214_group", "Succiniclasticum", "Prevotellaceae", "Prevotella_7", "Bacteroidales_S24_7_group", "Ruminococcus_2", "Bacteroidales_BS11", "Rikenellaceae_RC9_gut_group", "Christensenellaceae_R_7_group", "Prevotellaceae_UCG_003", "Lachnospiraceae_NK3A20_group", "Ruminococcaceae_UCG_014", "Prevotellaceae_UCG_001",
 "Eubacterium_coprostanoligenes_group"),
  count=c(29.14, 7.20, 7.69, 4.21, 0.47, 3.55, 4.41, 3.36, 2.67, 3.12, 2.00, 2.91, 1.87, 1.36, 1.93), 60, 30)

# Basic piechart
ggplot(dataHY_gen, aes(x="", y=count, fill=Genus_High_yield)) +
  geom_bar(stat="identity", width=1, color="white") +
  coord_polar("y", start=0) +
  
  theme_void() # remove background, grid, numeric labels
```

```{r}
# Load ggplot2
library(ggplot2)

# Create Data
dataLY_gen <- data.frame(
  Genus_Low_yield=c("Prevotella_1", "Ruminococcaceae_NK4A214_group", "Succiniclasticum", "Prevotellaceae", "Prevotella_7", "Bacteroidales_S24_7_group", "Ruminococcus_2", "Bacteroidales_BS11", "Rikenellaceae_RC9_gut_group", "Christensenellaceae_R_7_group", "Prevotellaceae_UCG_003", "Lachnospiraceae_NK3A20_group", "Ruminococcaceae_UCG_014", "Prevotellaceae_UCG_001",
 "Eubacterium_coprostanoligenes_group"),
  count=c(37.48, 4.12, 3.57, 5.96, 8.41, 3.44, 1.36, 2.21, 2.87, 2.00, 2.20, 1.18, 1.99, 1.55, 0.80))

# Basic piechart
ggplot(dataLY_gen, aes(x="", y=count, fill=Genus_Low_yield)) +
  geom_bar(stat="identity", width=1, color="white") +
  coord_polar("y", start=0) +
  
  theme_void() # remove background, grid, numeric labels

#phylum 
```

```{r}
# Load ggplot2
library(ggplot2)

# Create Data
dataHY_phyl <- data.frame(
  Phyla_High_yield=c("Bacteroidetes", "Firmicutes", "Proteobacteria", "Tenericutes","Saccharibacteria"),
  count=c(49.1, 44.33, 0.93,	1.32, 1.07))

# Basic piechart
ggplot(dataHY_phyl, aes(x="", y=count, fill=Phyla_High_yield)) +
  geom_bar(stat="identity", width=1, color="white") +
  coord_polar("y", start=0) +
  
  theme_void() # remove background, grid, numeric labels
```
```{r}
# Load ggplot2
library(ggplot2)

# Create Data
dataLY_phyl <- data.frame(
  Phyla_Low_yield=c("Bacteroidetes", "Firmicutes", "Proteobacteria", "Tenericutes","Saccharibacteria"),
  count=c(65.61, 27.71, 2.09, 1.57, 0.79))

# Basic piechart
ggplot(dataLY_phyl, aes(x="", y=count, fill=Phyla_Low_yield)) +
  geom_bar(stat="identity", width=1, color="white") +
  coord_polar("y", start=0) +
  
  theme_void() # remove background, grid, numeric labels
```

## Test de student et abondance 

### Création d'un table pour l'abondance relative des genres

```{r}
HY = c(29.14, 7.20, 7.69, 4.21, 0.47, 3.55, 4.41, 3.36, 2.67, 3.12, 2.00, 2.91, 1.87, 1.36, 1.93) ; LY = c(37.48, 4.12, 3.57, 5.96, 8.41, 3.44, 1.36, 2.21, 2.87, 2.00, 2.20, 1.18, 1.99, 1.55, 0.80)
Table_ar_gen <- data.frame(x = HY, y = LY) 
# Renommer les colonnes
colnames(Table_ar_gen) <- c("HY", "LY")
# Renommer les lignes
rownames(Table_ar_gen) <-c("Prevotella_1", "Ruminococcaceae_NK4A214_group", "Succiniclasticum", "Prevotellaceae", "Prevotella_7", "Bacteroidales_S24_7_group", "Ruminococcus_2", "Bacteroidales_BS11", "Rikenellaceae_RC9_gut_group", "Christensenellaceae_R_7_group", "Prevotellaceae_UCG_003", "Lachnospiraceae_NK3A20_group", "Ruminococcaceae_UCG_014", "Prevotellaceae_UCG_001",
 "Eubacterium_coprostanoligenes_group")
```

```{r}
par(mar=c(5,20,1,2))
barplot(t(Table_ar_gen),beside=T,ylim=c(0,50), xlim=c(0,40), xlab="Genre",axis.lty="solid",horiz=T, las=1, col=c(" dark green","dark orange"), legend=TRUE, xpd = FALSE)

```

À partir de la table, nous avons reproduit le même graphique dans le sens inverse représentant l'abondance des différents genre en fonction du rendement. 


### Calcul des P-value avec le test de Student

Nous avons appliqué le test de Student pour chaque genre présentés dans la table. 
```{r}
# prevotella 1
x_prev1<-c(29.14, 37.48)
# test de student pour échantillon unique
res_prev1<-t.test(x_prev1, mu=0)
res_prev1 # Affichage du résultat du test 
```
```{r}
# Ruminococcaceae_NK4A214_group
x2<-c(7.20, 4.12)
# test de student pour échantillon unique
res2<-t.test(x2, mu=0)
res2 # Affichage du résultat du test 
```

```{r}
# Succiniclasticum
x3<-c(7.69, 3.57)
# test de student pour échantillon unique
res3<-t.test(x3, mu=0)
res3 # Affichage du résultat du test 
```
```{r}
# Prevotellaceae
x4<-c(4.21, 5.96)
# test de student pour échantillon unique
res4<-t.test(x4, mu=0)
res4 # Affichage du résultat du test 
```

```{r}
# Prevotella_7
x5<-c(0.47,8.41)
# test de student pour échantillon unique
res5<-t.test(x5, mu=0)
res5 # Affichage du résultat du test 
```

```{r}
# Bacteroidales_S24_7_group
x6<-c(3.55,3.44)
# test de student pour échantillon unique
res6<-t.test(x6, mu=0)
res6 # Affichage du résultat du test 
```

```{r}
# Ruminococcus_2
x7<-c(4.41,1.36)
# test de student pour échantillon unique
res7<-t.test(x7, mu=0)
res7 # Affichage du résultat du test 
```


```{r}
# Bacteroidales_BS11
x8<-c(3.36,2.21)
# test de student pour échantillon unique
res8<-t.test(x8, mu=0)
res8 # Affichage du résultat du test 
```

```{r}
# Rikenellaceae_RC9_gut_group
x9<-c(2.67,2.87)
# test de student pour échantillon unique
res9<-t.test(x9, mu=0)
res9 # Affichage du résultat du test 
```

```{r}
# Christensenellaceae_R_7_group
x10<-c(3.12,2.00)
# test de student pour échantillon unique
res10<-t.test(x10, mu=0)
res10 # Affichage du résultat du test 
```

```{r}
# Prevotellaceae_UCG_003
x11<-c(2.00,2.20)
# test de student pour échantillon unique
res11<-t.test(x11, mu=0)
res11 # Affichage du résultat du test 
```

```{r}
# Lachnospiraceae_NK3A20_group
x12<-c(2.91,1.18)
# test de student pour échantillon unique
res12<-t.test(x12, mu=0)
res12 # Affichage du résultat du test 
```

```{r}
# Ruminococcaceae_UCG_014
x13<-c(1.87,1.99)
# test de student pour échantillon unique
res13<-t.test(x13, mu=0)
res13 # Affichage du résultat du test 
```

```{r}
# Prevotellaceae_UCG_001
x14<-c(1.36,1.55)
# test de student pour échantillon unique
res14<-t.test(x14, mu=0)
res14 # Affichage du résultat du test 
```

```{r}
# Eubacterium_coprostanoligenes_group
x15<-c(1.93,0.80)
# test de student pour échantillon unique
res15<-t.test(x15, mu=0)
res15 # Affichage du résultat du test 
```


## Heat map

### Création de tableau pour les genres 

Afin d'essayer d'arriver au même résultat de heatmap que dans l'article. Nous avons donc calculé, la part responsable de chaque genre dans les différents composés étudié à partir deux tables. Par exemple, pour Prevotella 1 : nous avions pour le NH3-N que la quantité produite par toutes les bactéries des "high yield" et "low yield" respectivement 29,14 et	37,48. En parallèle, on connait l'abondance de chaque genre dans les deux rendements. AInsi on peux calculer la part responsable de chaque genre dans la production de NH3-N. 

- 29,14 / 13,28 * 100 = 3, 87
- 13,28 - 3,87 = 9,41

Nous avons appliqué ces calculs pour chaque genre et phylum et pour chaque composé.

Par la suite, nous en avons fait des tables. 

#### Pour les "High yields"

```{r}
NH3_N = c(9.410208, 12.32384,	12.258768,	12.720912,	13.217584,	12.80856,	12.694352,	12.833792,	12.925424,	12.865664,	13.0144,	12.893552,	13.031664,	13.099392,	13.023696) ; Acetate = c(43.026192,	56.34816,	56.050632,	58.163688,	60.434616,	58.56444,	58.042248,	58.679808,	59.098776,	58.825536,	59.5056,	58.953048,	59.584536,	59.894208,	59.548104)
Th1 <- data.frame(x = NH3_N, y = Acetate) 
# Renommer les colonnes
colnames(Th1) <- c("NH3_N", "Acetate")
# Renommer les lignes
rownames(Th1) <-c("Prevotella_1", "Ruminococcaceae_NK4A214_group", "Succiniclasticum", "Prevotellaceae", "Prevotella_7", "Bacteroidales_S24_7_group", "Ruminococcus_2", "Bacteroidales_BS11", "Rikenellaceae_RC9_gut_group", "Christensenellaceae_R_7_group", "Prevotellaceae_UCG_003", "Lachnospiraceae_NK3A20_group", "Ruminococcaceae_UCG_014", "Prevotellaceae_UCG_001",
 "Eubacterium_coprostanoligenes_group")
```

```{r}
Propionate = c(16.397004,	21.47392,	21.360534,	22.165806,	23.031242,	22.31853,	22.119526,	22.362496,	22.522162,	22.418032,	22.6772,	22.466626,	22.707282,	22.825296,	22.693398) ; VFA = c(80.518218,	105.44864,	104.891853,	108.846177,	113.095939,	109.596135,	108.618917,	109.812032,	110.596079,	110.084744,	111.3574,	110.323367,	111.505119,	112.084632,	111.436941)
Th2 <- data.frame(x = Propionate, y = VFA) 
# Renommer les colonnes
colnames(Th2) <- c("Propionate", "VFA")
# Renommer les lignes
rownames(Th2) <-c("Prevotella_1", "Ruminococcaceae_NK4A214_group", "Succiniclasticum", "Prevotellaceae", "Prevotella_7", "Bacteroidales_S24_7_group", "Ruminococcus_2", "Bacteroidales_BS11", "Rikenellaceae_RC9_gut_group", "Christensenellaceae_R_7_group", "Prevotellaceae_UCG_003", "Lachnospiraceae_NK3A20_group", "Ruminococcaceae_UCG_014", "Prevotellaceae_UCG_001",
 "Eubacterium_coprostanoligenes_group")
```

```{r}
Ratio_Acetate_Propionate = c(1.870704,	2.44992,	2.436984,	2.528856,	2.627592,	2.54628,	2.523576,	2.551296,	2.569512,	2.557632,	2.5872,	2.563176,	2.590632,	2.604096,	2.589048)
Th3 <- data.frame(x = Ratio_Acetate_Propionate) 
# Renommer les colonnes
colnames(Th3) <- c("Ratio_Acetate_Propionate")
# Renommer les lignes
rownames(Th3) <-c("Prevotella_1", "Ruminococcaceae_NK4A214_group", "Succiniclasticum", "Prevotellaceae", "Prevotella_7", "Bacteroidales_S24_7_group", "Ruminococcus_2", "Bacteroidales_BS11", "Rikenellaceae_RC9_gut_group", "Christensenellaceae_R_7_group", "Prevotellaceae_UCG_003", "Lachnospiraceae_NK3A20_group", "Ruminococcaceae_UCG_014", "Prevotellaceae_UCG_001",
 "Eubacterium_coprostanoligenes_group")
```

```{r}
# Réunification des tables
Table_gen_HY <- cbind(Th1, Th2) # Les colonnes du tableau 2 s'ajoutent au tableau 1 pour donner le tableau 3
Table_gen_HY <- cbind(Table_gen_HY, Th3)
```

```{r}
head(Table_gen_HY)
```
Nous avons la table avec toutes les données des genres repsonsables de la production de chaque composé.

### Construction d'une heatmap
```{r}
df <- scale(Table_gen_HY)
```
```{r}
heatmap(df, scale = "row")
```

La Heatmap pour les "high uyield" a été crée, cependant, dans l'article, ils l'ont fait avec la corrélation de Pearson, ce que nous n'avons pas résussi à faire. Cette heatmap représente la part de responsabilité des genres dans la production des différents composés. Plus la couleur tire vers le foncé, plus le genre produit le composé et moins la couleur est foncé, moins le genre est responsable de la production.

### Pour les low yield

```{r}
NH3_N = c(4.120208,	7.03384,	6.968768,	7.430912,	7.927584,	7.51856,	7.404352,	7.543792,	7.635424,	7.575664,	7.7244,	7.603552,	7.741664,	7.809392,	7.733696) ; Acetate = c(58.510208,	61.42384,	61.358768,	61.820912,	62.317584,	61.90856,	61.794352,	61.933792,	62.025424,	61.965664,	62.1144,	61.993552,	62.131664,	62.199392,	62.123696)
Tl1 <- data.frame(x = NH3_N, y = Acetate) 
# Renommer les colonnes
colnames(Tl1) <- c("NH3_N", "Acetate")
# Renommer les lignes
rownames(Tl1) <-c("Prevotella_1", "Ruminococcaceae_NK4A214_group", "Succiniclasticum", "Prevotellaceae", "Prevotella_7", "Bacteroidales_S24_7_group", "Ruminococcus_2", "Bacteroidales_BS11", "Rikenellaceae_RC9_gut_group", "Christensenellaceae_R_7_group", "Prevotellaceae_UCG_003", "Lachnospiraceae_NK3A20_group", "Ruminococcaceae_UCG_014", "Prevotellaceae_UCG_001",
 "Eubacterium_coprostanoligenes_group")
```

```{r}
Propionate = c(18.080208,	20.99384,	20.928768,	21.390912,	21.887584,	21.47856,	21.364352,	21.503792,	21.595424,	21.535664,	21.6844,	21.563552,	21.701664,	21.769392,	21.693696) ; VFA = c(95.890208,	98.80384,	98.738768,	99.200912,	99.697584,	99.28856,	99.174352,	99.313792,	99.405424,	99.345664,	99.4944,	99.373552,	99.511664,	99.579392,	99.503696)
Tl2 <- data.frame(x = Propionate, y = VFA) 
# Renommer les colonnes
colnames(Tl2) <- c("Propionate", "VFA")
# Renommer les lignes
rownames(Tl2) <-c("Prevotella_1", "Ruminococcaceae_NK4A214_group", "Succiniclasticum", "Prevotellaceae", "Prevotella_7", "Bacteroidales_S24_7_group", "Ruminococcus_2", "Bacteroidales_BS11", "Rikenellaceae_RC9_gut_group", "Christensenellaceae_R_7_group", "Prevotellaceae_UCG_003", "Lachnospiraceae_NK3A20_group", "Ruminococcaceae_UCG_014", "Prevotellaceae_UCG_001",
 "Eubacterium_coprostanoligenes_group")
```

```{r}
Ratio_Acetate_Propionate = c(-1.019792,	1.89384,	1.828768,	2.290912,	2.787584,	2.37856,	2.264352,	2.403792,	2.495424,	2.435664,	2.5844,	2.463552,	2.601664,	2.669392,	2.593696)
Tl3 <- data.frame(x = Ratio_Acetate_Propionate) 
# Renommer les colonnes
colnames(Tl3) <- c("Ratio_Acetate_Propionate")
# Renommer les lignes
rownames(Tl3) <-c("Prevotella_1", "Ruminococcaceae_NK4A214_group", "Succiniclasticum", "Prevotellaceae", "Prevotella_7", "Bacteroidales_S24_7_group", "Ruminococcus_2", "Bacteroidales_BS11", "Rikenellaceae_RC9_gut_group", "Christensenellaceae_R_7_group", "Prevotellaceae_UCG_003", "Lachnospiraceae_NK3A20_group", "Ruminococcaceae_UCG_014", "Prevotellaceae_UCG_001",
 "Eubacterium_coprostanoligenes_group")
```

```{r}
# Réunification des tables
Table_gen_LY <- cbind(Tl1, Tl2) # Les colonnes du tableau 2 s'ajoutent au tableau 1 pour donner le tableau 3
Table_gen_LY <- cbind(Table_gen_LY, Tl3)
```

```{r}
head(Table_gen_LY)
```

## Construction d'une heatmap
```{r}
lf <- scale(Table_gen_LY)
```
```{r}
heatmap(lf, scale = "row")
```

La Heatmap pour les "high uyield" a été crée, cependant, dans l'article, ils l'ont fait avec la corrélation de Pearson, ce que nous n'avons pas résussi à faire. Cette heatmap représente la part de responsabilité des genres dans la production des différents composés. Plus la couleur tire vers le foncé, plus le genre produit le composé et moins la couleur est foncé, moins le genre est responsable de la production.

Nous n'avons malheureusement pas réussi à faire une heatmap confondant les deux rendements par manque d'informations. 

## Corrélation de Pearson 

```{r}
library(correlation)
cor<-correlation::correlation(HM,
  include_factors = TRUE, method = "auto")
cor
```

Ce tableau récapitule la corrélation de Pearson. 


La corréplation de Pearson se faisait toujours entre les composés, par conséquent les valeurs étaient soient de 1 soient de -1. Nous n'avons pas réussi à faire une corrélation de Pearson des différents composés en fonction des genres. 

```{r}
library(ggpubr)

my_data <- Table_gen_HY
my_data$NH3_N <- factor(my_data$NH3_N)
str(my_data)
```


```{r}
res <- cor.test(my_data$Propionate, my_data$Acetate, method = "pearson")
res
```

```{r}
str(res)
```


### Au niveau des Phyla

```{r}
HY	= c(49.1, 44.33, 0.93, 1.32, 1.07) ; LY	= c(65.61, 27.71, 2.09, 1.57, 0.79)
table1 <- data.frame(x = HY, y = LY) 
# Renommer les colonnes
colnames(table1) <- c("HY","LY")

# 
rownames(table1) <- c("bacteroidetes", "firmicutes", "proteobacteria","tenericutes", "saccharibacteria")
```

```{r}
NH3_N = c(6.75952, 7.392976, 23.016496, 13.104704, 13.137904) ; Acetate = c(30.90648, 33.802824, 22.575304, 59.918496, 60.070296)
HM1 <- data.frame(x = NH3_N, y = Acetate) 
# Renommer les colonnes
colnames(HM1) <- c("NH3_N", "Acetate")
# Renommer les lignes
rownames(HM1) <-c("Bacteroidetes", "Firmicutes", "Proteobacteria", "Tenericutes","Saccharibacteria")
```

```{r}
Propionate = c(11.77826, 12.882038, 22.924798, 22.834552, 22.892402) ; VFA = c(57.83767, 63.257821, 22.083241, 112.130084, 112.414159)
HM2 <- data.frame(x = Propionate, y = VFA) 
# Renommer les colonnes
colnames(HM2) <- c("Propionate", "VFA")
# Renommer les lignes
rownames(HM2) <-c("Bacteroidetes", "Firmicutes", "Proteobacteria", "Tenericutes","Saccharibacteria")
```

```{r}
Ratio = c(1.34376, 1.469688, 2.615448, 2.605152, 2.611752)
HM3 <- data.frame(x = Ratio) 
# Renommer les colonnes
colnames(HM3) <- c("Ratio")
# Renommer les lignes
rownames(HM3) <-c("Bacteroidetes", "Firmicutes", "Proteobacteria", "Tenericutes","Saccharibacteria")
```

```{r}
# en reprenant l'exemple ci-dessus
HM <- cbind(HM1, HM2) # Les colonnes du tableau 2 s'ajoutent au tableau 1 pour donner le tableau 3
HM <- cbind(HM, HM3)
```

```{r}
cormat <- round(cor(HM),2)
head(cormat)
```

Ici nous des résultats autres que 1 et -1 pour les phyla.
```{r}
dataHM <- as.matrix(HM)
cc = cor(dataHM, method = "pearson")

# Default Heatmap
heatmap(dataHM)

# Use 'scale' to normalize
heatmap(dataHM, scale="column")


# No dendrogram nor reordering for neither column or row
heatmap(dataHM, Colv = NA, Rowv = NA, scale="column")
```

La heat map de la production des composés à partir des phyla a été produite mais pas avec la corrélation de Pearson; 

```{r}
cc = cor(dataHM, method = "pearson")
corrplot(cc,scale="column")
```

Nous avons donc testé un autre code incluant la corrélation de Pearson, mais cette fois les résultats ne montraient que les composés en fonction des composés.


## Les intervalles de confiance
### Cacul de la P-value

On crée un table avec les p-value de chaque genre. 
```{r}
p_value = c(0.07928, 0.1691, 0.2233, 0.1085, 0.4645, 0.01002, 0.3096, 0.1296, 0.02297, 0.1371, 0.03029, 0.2548, 0.01978, 0.04151, 0.2498)
Table_pvalue <- data.frame(x = p_value) 
# Renommer les colonnes
colnames(Table_pvalue) <- c("p_value")
# Renommer les lignes
rownames(Table_pvalue) <-c("Prevotella_1", "Ruminococcaceae_NK4A214_group", "Succiniclasticum", "Prevotellaceae", "Prevotella_7", "Bacteroidales_S24_7_group", "Ruminococcus_2", "Bacteroidales_BS11", "Rikenellaceae_RC9_gut_group", "Christensenellaceae_R_7_group", "Prevotellaceae_UCG_003", "Lachnospiraceae_NK3A20_group", "Ruminococcaceae_UCG_014", "Prevotellaceae_UCG_001",
 "Eubacterium_coprostanoligenes_group")
```

### Les différences de proportion entre les low yield et les high yield

Nous avons calculé les différences de proportions pour chaque genre à partir de l'abondance de deux rendements.

```{r}
DIFF = c(-8.34,3.08,4.12,-1.75,-7.94,0.11,3.05,1.15,-0.2,1.12,-0.2,1.73,-0.12,-0.19,1.13) 
diff<- data.frame(x = DIFF) 
# Renommer les colonnes
colnames(diff) <- c("DIFF")
# Renommer les lignes
rownames(diff) <-c("0.07928", "0.1691", "0.2233", "0.1085", "0.4645", "0.01002", "0.3096", "0.1296", "0.02297", "0.1371", "0.03029", "0.2548", "0.01978", "0.04151", "0.2498")
```

```{r}
library(ggplot2)
data_Diff <- data.frame(
  p_value=c("0.07928", "0.1691", "0.2233", "0.1085", "0.4645", "0.01002", "0.3096", "0.1296", "0.02297", "0.1371", "0.03029", "0.2548", "0.01978", "0.04151", "0.2498") ,  
  Difference_between_proportion=c(-8.34,3.08,4.12,-1.75,-7.94,0.11,3.05,1.15,-0.2,1.12,-0.2,1.73,-0.12,-0.19,1.13)
  )
 
# Plot
f<-ggplot(data_Diff, aes(x=p_value, y=Difference_between_proportion)) +
  geom_point() + 
  geom_segment( aes(x=p_value, xend=p_value, y=0, yend=Difference_between_proportion))

f+ coord_flip()
```

C'est un graphique de type lollipop. Le point représente la différence calculé précédemment. Le trait généré par lollipop, permets de montrer où sont les grandes différences entre les deux rendements. 

```{r}
HY <- c(-8.34,3.08,4.12,-1.75,-7.94,0.11,3.05,1.15)
LY <- c(-0.2,1.12,-0.2,1.73,-0.12,-0.19,1.13)
color_group <- c("blue","black")

df <- data.frame(
  p_value=c("0.07928", "0.1691", "0.2233", "0.1085", "0.4645", "0.01002", "0.3096", "0.1296", "0.02297", "0.1371", "0.03029", "0.2548", "0.01978", "0.04151", "0.2498"),  
  Difference_between_proportion=c(HY, LY),
  L =c(-6.3279342247156,4.98896869949805,6.67355553309479,-0.665358693467018,-2.43796181733178,0.198016714066514,6.03894507642358,2.27697929111053,-0.004003601545995,2.21757983134243,-0.004003601545995,
3.42536884662715,0.046308458921961,0.073321726626439,2.69607132151514),
  U =c(-10.3520657752844,1.17103130050195,1.56644446690521,-2.83464130653298,-13.4420381826682,0.021983285933486,0.061054923576418,0.023020708889469,-0.395996398454006,0.02242016865757,-0.395996398454006,
0.034631153372854,-0.286308458921961,-0.453321726626439,-0.436071321515136))

require(ggplot2)
b<- ggplot(df, aes(x = p_value, y = Difference_between_proportion)) +
  geom_point(aes(color= Difference_between_proportion),size = 3) +
  geom_errorbar(aes(ymax = U, ymin = L))
tyu<-b+ coord_flip()

tyu+theme(
  # Enlever le bord du panneau
  panel.border = element_blank(),  
  # Ajouter le trait des axes
  axis.line = element_line(colour = "grey")
  )
```

Afin d'obtenir ce graphique pour se rapprocher de celui présent dans l'article. La moyenne et l'écart-type des deux rendements pour chaque genre ont été calculés. Avec ces résultats, l'intervalle de confiance a été trouvé. À partir de ceci, nous avons pu calculé les bornes inférieures et supérieures. Le point au centre réprésente la différence calculé. Les p-value correspondent aux genres dans le sens inverse de notre bar chart horizontal et donc dans le même sens de l'article. Cependant, ces résultats se rapprochent de ceux de l'article avec quelques différences. Les p-values ne sont pas les mêmes, et les différences ont été calculées à partir des p-values. Prevotella 7 et Christensenellaceae_R-7_group ne correspondent pas aux résultats de l'article. 


# Discussion : 

Le gros soucis que nous avons rencontré pour réalisé ce compte rendu, c'est l'assignation du rendement dans les séquences. Rien n'était indiqué clairement. nous avons testé différents groupages de séquences, celui qui nous a parru le plus ressemblant au résultat de l'article étaient les 11 premières séquences des low yield et les 11 dernières, des high yield. Nous avons conclu cela en observant les ellipses de la PCoA. 

De plus, nous avons utilisé une haute méthode résolution qu'est DADA2, nous ne savons pas s'ils ont utilisé cette méthode ou bien du clustering 97%. Nous penchons plus pour le deuxième méthode, car dans un autre de ses articles, Jinjin Tong, a uitisé le clustering. 

Au niveau du filtrage des reads, nous avons choisi de couper à un certian niveau mais il est possible que les auteurs n'aient pas choisi ce choix de coupure. Cela explique peut être notre écart de genres trouvés. 

Pour ce qui est de l'assignation taxonomique, là encore nous ne savons pas si les auteurs ont ulitisé la base de données Silva 99. Un autre problème que nous avons rencontré, est que l'assignation plus poussée allant jusqu'à l'espèce n'a pas pu être effectué car les genres étaient supérieur à 2,5 Mb.

La création de la heatmap reste la partie la plus compliquée dans la partie avec les tables car nous n'avons pas réussi à inclure la corrélation de Pearson. Quand nous essayions de l'inclure, la heatmap représentait les composés en fonction des composés et non en foction de l'assignation taxonomique. 

Aussi, les p-values étaient différentes de l'article. Nous avons pris pour les p-value, les moyennes, hors eux ont dû ultiisé les données préalables pour réaliser ces moyennes. 






